臺灣臺中地方法院刑事判決
110年度交簡上字第163號
上  訴  人
即  被  告  陳瑞山


上列被告因過失傷害案件，不服本院民國110年4月29日110年度
交簡字第218號第一審簡易判決（起訴案號：110年度偵字第804
號），本院管轄第二審之合議庭判決如下： 
    主          文
上訴駁回。
陳瑞山緩刑貳年。 
    犯罪事實及理由
一、本案下列所引用上訴人即被告陳瑞山（下稱被告）以外之人
    於審判外之陳述，並無符合刑事訴訟法第159條之1第1項規
    定之情形，且檢察官及被告於本院依法調查上開證據之過程
    中，已明瞭其內容，而足以判斷有無刑事訴訟法第159條第1
    項不得為證據之情事，惟並未對證據能力表示異議，本院審
    酌上開陳述作成時之情況，並無違法取證之瑕疵，認以之作
    為證據為適當，揆諸刑事訴訟法第159條之5之規定，應具有
    證據能力。另卷附之非供述證據部分，均屬物證而不涉及人
    為之意志判斷，與傳聞法則所欲防止證人記憶、認知、誠信
    之誤差明顯有別，核與刑事訴訟法第159條第1項之要件不符
    。上開證據既無違法取得之情形，且經本院依法踐行調查證
    據程序，自應具有證據能力，合先敘明。
二、本案經本院合議庭審理結果，認原審判決認事用法及量刑均
    無不當，應予維持，並引用原審判決書記載之事實、證據及
    理由（如附件，含起訴書）。 
三、被告上訴意旨略以：我對起訴書所載犯罪事實不爭執，但我
    已與告訴人黃杰浤達成和解且賠償完畢，請宣告緩刑等語。
     
四、按關於刑之量定及緩刑之宣告，係實體法上賦予法院得為自
    由裁量之事項，倘其未有逾越法律所規定之範圍，或濫用其
    權限，即不得任意指摘為違法（最高法院75年度台上字第70
    33號判決意旨參照）。
五、經查：
　㈠原審依具體個案認定事實，認被告本案犯行罪證明確，並審
    酌：被告並無前科，有臺灣高等法院被告前案紀錄表（見11
    0年度交易字第404號卷第13頁）附卷可稽，素行尚可，被告
    領有普通重型機車駕照，其駕駛車輛轉彎時，本應注意提前
    顯示方向燈或手勢，並禮讓直行之告訴人先行，以維行車安
    全，竟疏未及此，貿然向右轉，導致本案車禍發生，並造成
    告訴人受有不輕之傷勢，所為誠有不該，且被告迄未能與告
    訴人和解並賠償損失；惟念及被告犯後坦承犯行之態度尚可
    ，及被告之智識程度、生活經濟狀況（見偵卷第15頁受詢問
    人資料欄所示）等一切情狀，量處如原審判決主文所示之刑
    ，並諭知易科罰金之折算標準，有原審判決書1份在卷可參
    。經核原審判決認事用法並無違誤，就量刑部分，亦係以被
    告之責任為基礎，斟酌刑法第57條所列事項，而為刑之量定
    ，亦稱妥適，難謂有何違法失當之處，自應予維持。
　㈡被告未曾因故意犯罪受有期徒刑以上刑之宣告，有臺灣高等
    法院被告前案紀錄表在卷足憑，其因一時失慮致罹刑章，堪
    信經此次偵審程序，當知所警惕，而無再犯之虞。又被告於
    原審判決後，已與告訴人達成和解，有本院110年7月29日11
    0年度中小字第2381號和解筆錄影本在卷可稽（見簡上卷第9
    5-96頁），且業已給付完畢，有本院詢問告訴人之公務電話
    紀錄存卷可參，足認被告已賠償告訴人之損失，本院認被告
    所受宣告之刑以暫不執行為適當，故依刑法第74條第1項第1
    款之規定，併予宣告緩刑2年，以啟自新。
據上論斷，依刑事訴訟法第455條之1第1項、第3項、第368條、
第373條，刑法第74條第1項第1款，判決如主文。
本案經檢察官郭景銘提起公訴，檢察官洪志明到庭執行職務。
中　　華　　民　　國　　110 　年　　9 　　月　　30　　日
                  刑事第十四庭  審判長法  官  黃司熒
                                      法  官  江健鋒
                                      法  官  田雅心
以上正本證明與原本無異。
不得上訴。
　　　　　　　　　　　　　　　　　　　書記官   王嘉麒
中　　華　　民　　國　　110 　年　　9 　　月　　30　　日